【裁判字號】    94,訴,821
【裁判日期】    950404
【裁判案由】    貪污等
【裁判全文】
臺灣桃園地方法院刑事判決               94年度訴字第821號
公  訴  人  台灣桃園地方法院檢察署檢察官
被      告  丁○○
                    （另案在臺灣桃園監獄執行中）
選任辯護人  廖于清 律師
            林耀泉 律師
上列被告因貪污等案件，經檢察官提起公訴（93年度偵字第1874
6 號、94年度偵字第4788號、第6146號），本院判決如下：
    主  文
丁○○依據法令從事公務之人員，竊取公用財物，處有期徒刑參
年。又連續販賣第二級毒品，處有期徒刑捌年，扣案之電子秤壹
台沒收之、未扣案因犯罪所得之財物新台幣萬伍仟元沒收之，
如全部或一部不能沒收時，以其財產抵償之。又連續明知為禁藥
而轉讓，處有期徒刑捌月。應執行有期徒刑拾壹年陸月，扣案之
電子秤壹台沒收之、未扣案因犯罪所得之財物新台幣萬伍仟元
沒收之，如全部或一部不能沒收時，以其財產抵償之。
    事  實
一、丁○○（綽號「阿寶」）曾於民國91年2 月間，因販賣第二
    級毒品安非他命而違反毒品危害防制條例之案件，經本院判
    處有期徒刑3 年，緩刑5 年確定，仍在緩刑期間，猶不知悔
    改而為下列行為：
（一）丁○○於92年9 月5 日起至臺灣桃園地方法院檢察署（下
      稱桃園檢察署）服替代役，並分發至桃園檢察署總務科及
      紀錄科擔任公文送達之工作，為依據法令從事公務之人員
      。於93年4 月中旬某日，搭乘桃園檢察署ＣＭ─6652號公
      務車送達公文欲至桃園縣桃園市○○街桃園檢察署執行科
      ，然於送達途中，竟意圖為自己不法之所有，利用送達公
      文職務之機會，竊取置放於該公務車內供公務使用之行動
      電話內SIM 卡（門號為0000000000號），得手後並基於意
      圖為自己得以免予支付盜用電話費用之概括犯意，於同月
      13 日 起至5 月21日止，在桃園縣境內，連續盜用該行動
      電話門號撥號通話，丁○○因而獲得免繳電話通信費4 月
      份共計新台幣（下同）4,550 元，5 月份共計4,556 元之
      不法利益。嗣於93年5 月21日桃園檢察署總務科科長林文
      正因該號碼電話費用遽增察覺有異，經詢問為丁○○否認
      ，乃旋調閱通聯紀錄確認為其所盜用，丁○○始承認上情
      ，林文正遂偕同桃園檢察署政風室主任向桃園檢察署檢察
      長報告，丁○○於93年5 月27日接受桃園檢察署政風室人
      員之詢問並製作談訪紀要，後僅遭行政懲處，並於93年6
      月間自動繳清上開通信費用；嗣於93年11月25日檢察官訊
      問時，丁○○乃自白犯行。
（二）又丁○○於93年7 月間改分派至桃園檢察署法警室擔任服
      務台報到工作，因緊鄰桃園檢察署贓物庫，因而知悉贓物
      庫人員之工作情形，竟另基於意圖為自己不法之所有及持
      有毒品之概括犯意，於同年7 月間起至10月間止，或與同
      案被告辛○○（係於93年2 月5 日起至桃園檢察署擔任替
      代役男，並於同年9 月起至桃園檢察署法警室擔任服務台
      報到工作，業經本院判決確定）共同基於為自己不法所有
      之概括犯意聯絡，或基於為自己不法所有之概括犯意，自
      93年9 月間某日起至10月間止，藉故至贓物庫找人聊天，
      自行或與辛○○共同趁機竊取如附表一所示因案送至桃園
      檢察署贓物庫保管之第一級毒品海洛因、第二級毒品安非
      他命、行動電話等物件；得手後由丁○○取得該等物品，
      並自斯時起無故持有第一級毒品海洛因、第二級毒品安非
      他命。又丁○○竊得如附表一編號1 至7 所示桃園檢察署
      所保管之物品後，意圖營利，於93年9 月間，在戊○○所
      經營位於桃園縣龍潭鄉○○○街52號之「金芭比遊樂場」
      內，各以1 萬元之價格，販賣第二級毒品安非他命各約10
      公克予戊○○及甲○○（均另由檢察官偵辦）1 次。又於
      同年9 月間，在桃園縣龍潭鄉凌雲國中後方，以2 萬5 千
      元之價格，販賣約40公克之第二級毒品安非他命予子○○
      （另由檢察官偵辦），子○○則僅支付1 萬5 千元，其餘
      尚未付款。而丁○○另又於93年10間，將竊得附表一編號
      8 所示之贓物袋內之GD88型銀色行動電話（序號：
      0000000000 00000號）以3,000 元之代價，出售予不知情
      之庚○○（同寢室之替代役男）。
（三）另丁○○為唐夫榮之乾弟弟，明知安非他命為經中央衛生
      主管機關明令公告禁止製造、調劑、輸入、輸出、販賣或
      陳列之毒害藥品，為禁藥，卻另基於轉讓禁藥安非他命之
      概括犯意，於93年8 、9 月間，在唐夫榮位於桃園縣龍潭
      鄉凌雲村34鄰竹窩子8 之1 號住處附近，連續2 次無償轉
      禁藥安非他命各約1 公克予唐夫榮施用。
（四）嗣於93年11月4 日上午10時50分許，桃園檢察署政風室人
      員及法警在上開替代役男宿舍實施安全檢查時，於丁○○
      之寢室內起獲其所有供其販賣第二級安非他命秤重之電子
      秤1 台，及與本案無關、供其自身施用之第二級毒品安非
      他命1 包（毛重5. 5公克）、塑膠吸管1 支（涉犯施用第
      二級毒品安非他命犯行，業經本院以94年度簡上字第57號
      判決有期徒刑6 月確定）。經具保後，又於同月25日19時
      40分許，桃園檢察署政風室人員及法警在上開替代役男宿
      舍實施安全檢查時，於丁○○之寢室內起獲與本案無關、
      供其自身施用之第二級毒品安非他命1 包（毛重6.552 公
      克）、吸食器一組；並經丁○○至其停放在宿舍旁之車牌
      ＭＫ─3252號自小客車內，自行取出第二級毒品安非他命
      1 包（毛重2. 438公克），又自庚○○處扣得上開丁○○
      售予之GD88型銀色行動電話1 支。嗣經員警於93年12月3
      日借訊丁○○時，丁○○乃於具有犯罪偵查職權之公務員
      尚未發覺其有販賣第二級毒品安非他命犯行前，主動供述
      有販賣第二級安非他命予戊○○、子○○之事實而自首。
二、案經陳建成就販賣安非他命犯行自首暨臺灣桃園地方法院檢
    察署檢察官自動簽分偵查後起訴。
    理  由
壹、程序部分
一、被告丁○○於93年12月3 日、93年12月8 日於警詢、警詢所
    書立之自白書及檢察官訊問時自白（見93年偵字第18746 號
    偵查卷第116 至118 、第123 至124 頁、第126 至127 頁、
    第129 至131 頁、第132 至133 頁、第135 至138 頁）之任
    意性：
    被告辯稱上開自白係因員警告稱若自白即可以交保，所以才
    為如此不實之陳述云云。然查，經本院傳訊證人即當時詢問
    被告之員警甘秉正、陳文智到庭均證稱係被告主動為上開供
    述，自白書亦係其自行書寫，其間被告雖有請求員警向檢察
    官代為轉達交保請求，但已拒絕等語（見本院94年11月15日
    審理筆錄），而於證人甘秉正、陳文智詰問後，隨即訊問被
    告對證人等之陳述有無意見，被告則答稱：沒有意見等語；
    且被告前曾有事實欄所載之販賣第二級毒品安非他命前科，
    遭法院判處有期徒刑3 年、緩刑5 年，有臺灣高等法院被告
    前案紀錄表在卷可稽，而被告於93年11月26日查獲由檢察官
    訊問後聲請法院羈押，於羈押訊問中亦明確表示：（是否知
    道若再故意犯罪緩刑會被撤銷？）知道，所以11月4 日第1
    次被查到時，我就知道自己的緩刑會被撤銷等語（見本院93
    年聲羈字第715 號卷），是被告當深知販賣第二級毒品安非
    他命所需負之嚴重刑責，自無可能妄想交保而為不利於己之
    虛構陳述甚明，況於93年12月3 日被告自白後檢察官隨即將
    之還押（由筆錄觀之被告亦未提出交保之請求），被告至此
    自當已知交保無望，嗣於93年12月8 日卻再自白，顯見被告
    自白應係出於任意性無疑，其所辯委無足採。
二、被告以外之人之陳述：
    按被告以之人於審判外之陳述，雖不符前4 條之規定，而經
    當事人於審判程序同意作為證據，法院審酌該言詞陳述或書
    面陳述作成時之情況，認為適當者，亦得為證據。當事人、
    代理人或辯護人於法院調查證據時，知有第159 條第1 項不
    得為證據之情形，而未於言詞辯論終結前聲明異議者，視為
    有前項之同意，刑事訴訟法第159 條之5 定有明文。立法意
    旨在於傳聞證據未經當事人之反對詰問予以核實，原則上先
    予排除，惟若當事人已放棄詰問或未聲明異議，基於證據資
    料愈豐富，愈有助於真實發現之理念，且強化言詞辯論主義
    ，法院自可承認該傳聞證據例外擁有證據能力。經查，證人
    庚○○、徐立烈、劉俊堯、龔文志、戊○○、甲○○、子○○、唐夫榮於警詢時之陳述，雖均係被告以外之人於審判外
    之陳述，性質上屬傳聞證據，惟經被告及其選任辯護人於本
    院準備程序中就該等證據能力表示無意見，復於本院審理時
    未聲明異議，本院審酌該言詞陳述作成時之情況，並查無其
    他不法之情狀，足認為得為本案之證據，依刑事訴訟法第15
    9 條之5 第1 項之規定有證據能力。
貳、實體部分
一、被告丁○○於本院審理時固坦承有上開事實欄（一）、（三
    ）所示之犯行，而事實欄（二）部分則僅承認有竊取如附表
    一所示之部分物品。惟就事實欄（一）之犯行，主張已符合
    自首之減刑要件云云；就事實欄（二）之犯行，辯稱不知道
    所竊取者究竟有哪些，且否認有販賣第二級毒品之行為，係
    戊○○、子○○故意誣陷伊云云。經查：
（一）事實欄（一）之犯行：
    1.查事實欄（一）之犯行，業據被告坦認在卷，核與證人即
      桃園檢察署總務科長林文正於本院審理時之證述相符（見
      94年5 月31日審理筆錄），並有該公務行動電話（號碼00
      00000000號）之通話費、通聯紀錄各1 份在卷可稽（見93
      年偵字第18746 號偵查卷第13至28頁），足堪認定。
    2.按替代役男於需用機關擔任輔助性工作、履行政府公共事
      務或其他社會服務，替代役實施條例第3 條定有明文，是
      替代役男若係於政府機關擔任公共事務之輔助，當係依法
      令從事公務之人員；次按貪污治罪條例第4 條第1 項第1
      款所謂公有或公用財物，係指依法令從事公務之人員基於
      職務關係持有為公務所用或公務機關所有之財物而言，是
      被告於桃園檢察署總務科及紀錄科擔任公文送達之工作時
      ，已符合貪污治罪條例第2 條所稱之依法從事公務之人員
      之身分，而被告所竊取原係置於桃園檢察署公務車內，供
      依法從事載送公文書之公務之司機，基於職務關係所持有
      之公用行動電話SIM 卡，該行動電話SIM 卡自係「公用財
      物」甚明。
    3.從而，被告此部分犯行事證明確，足堪認定。
（二）事實欄（二）之犯行
    1.查附表一所示之物品，為桃園檢察署贓物庫經清查之遭竊
      物品，業據證人龔文志（即桃園檢察署贓物庫行政書記官
      ）證述明確（見932 年偵字第18746 號偵查卷第280 至28
      1 頁），並提出如附表一、二所示之清單在卷；而如附表
      一編號1 至3 、6 至7 所示之物品，經鑑驗均確認含有為
      第二級毒品安非他命之成分，附表一編號8 所示之標示為
      「可卡因」之物品，則經鑑驗含第一級毒品海洛因之成分
      ，有行政院管制藥品管理局管檢字第0930002572、000000
      0000、0000000000、0000 000000 號檢驗成績書、內政部
      警政署刑事警察局刑鑑字第0920019836、0000000000號鑑
      驗通知書在卷可稽（見審理卷二）；而附表一編號4 、5
      所示之物品，雖未經送鑑定即遭竊，惟附表一編號4 、5
      所示物件之遭查獲人己○○、黃立成均自承有取用其中部
      分施用，且該2 人為警採集尿液鑑驗亦均呈現安非他命陽
      性反應等情，業經調取本院93年度訴字第1601號判決、94
      年度壢簡字第801 號卷宗（見審理卷二所附黃立成於警詢
      之供述及其尿液鑑定書）核閱屬實，均足堪認定該等物品
      確含有第二級毒品安非他命之成分無訛。
    2.被告雖就何人下手竊取附表一所示之物件一節，先係辯稱
      均係同案被告辛○○所竊取在交付與伊，後則改稱有竊取
      部分，究竟竊取哪些物品則不知悉云云；然查：
    (1)被告於93年11月26日檢察官訊問時，經檢察官一一提示桃
      園檢察署贓物庫遺失物件清單，即明確自承有竊取如附表
      一編號4 、6 所之物件等語（見93年偵字第18746 號偵查
      卷第9 至11頁）。
    (2)被告於93年12月3 日警詢、警詢時所書立之自白書及檢察
      官偵訊時則均坦認有自共犯辛○○處取得安非他命約有4
      、5 次，重量有約零點幾公克、幾十公克，且包括238 公
      克左右之安非他命等語（見前揭卷第116 至118 頁、第12
      3 至124 頁、第126 至127 頁），其中所指238 公克者經
      核對應即為附表一編號4 所示之物件。
    (3)被告於93年12月8 日警詢、警詢所書立之白書及檢察官訊
      問時則坦言有自辛○○處取得安非他命約5 次，每次數量
      約幾十公克至幾百公克，每次都有2 、3 個贓物袋，每個
      贓物袋內裝著塑膠袋2 、3 包之毒品，共給10包左右，其
      中有一次贓物袋裝了9 包用塑膠袋裝的安非他命、有一者
      約為427 公克、有一者約為535 公克等語（見前揭卷第12
      9 至131 頁、第132 至133 頁、第135 至138 頁），則其
      中所指內裝9 包用塑膠袋包裝之安非他命，經核對應即為
      附表一編號4 所示之物件，而所指427 公克、535 公克者
      應即為附表一編號3 、7 所示之物件。
    (4)再者，被告於本院94年11月15日審理時供稱：（是否有竊
      取液態安非他命？）有（見94年11月15日審理筆錄第7 頁
      ）等語；而經核對此當係指附表一編號4 所示物件。
    (5)是以，被告雖以前詞置辯，然按被告為犯罪之實行者，對
      於自身所實施之犯罪行為內容係為資訊之擁有者，知之最
      詳，相對於偵查、審判機關對於被告之犯罪行為，則多必
      須透過事後之調查、細譯、推演始得以一窺其貌、還原實
      相，然受限於犯罪行為人飾詞隱瞞、故意隱匿、湮滅證據
      ，或因時空之自然經過而證據不復再現等因素影響，有時
      對於犯罪之所有細節內容亦未必能窺得全貌；是以基於被
      告為資訊之擁有者及人性自利之本質，其所為出於任意性
      而不利於己之陳述，若無其他可徵之理由存在（諸如為他
      人頂替、掩飾或藉此誤導調查方向），又經核對與事證相
      符，自足堪採憑而最接近真實；執此，被告雖歷次就究竟
      竊取何部分多有反覆，或稱皆係共犯辛○○竊取後交付與
      伊，或稱不記得竊取何部分云云，然由被告上開出於任意
      性之自白，除已明確顯示被告有取得附表一編號3 、4 、
      7 所示之物件，被告並供稱有取得10包左右的贓物袋，每
      包重量約零點幾公克、幾十公克、乃至幾百公克不等，核
      與附表一編號1 至7 所示遭竊物件之件數為7 包贓物袋、
      每包贓物袋內有1 至3 包不等之安非他命，每包重量為零
      點幾公克、幾十公克、乃至幾百公克不等之情形若合符節
      ，是可見被告上開自白，足堪採憑，被告確有取得附表一
      編號1 至7 所示之物件無訛。
    (6)又被告曾於93年10間，將附表一編號8 所示之贓物袋內之
      GD88型銀色行動電話（序號：000000000000000 號）以3,
      000 元之代價，出售予不知情之證人庚○○等情，亦據共
      犯辛○○、證人庚○○於檢察官訊問及本院審理時、證人
      劉俊堯、徐立烈（均為同寢室之替代役男）於檢察官訊問
      時證述明確（見93年偵字第18746 號偵查卷第270 至274
      頁、本院94年5 月31日審理筆錄第9 頁、第13頁），而徵
      諸該行動電話本應係與附表一編號8 贓物袋內其他物件同
      置一處，自可見被告亦確有取得附表一編號8 所示物件甚
      明。
    (7)從上所述，被告確有取得如附表一所示之物件，至被告係
      如何取得該等物件，究係自行竊取？抑或由共犯辛○○竊
      取後交付予被告？觀諸被告有施用安非他命之惡習，業經
      本院以94年度簡上字第57號判處有期徒刑6 月確定，而共
      犯辛○○於93年11月26日經採集共犯辛○○之尿液送驗，
      顯示共犯辛○○並無施用毒品之犯行，有被告及共犯辛○○之採尿編號對照表、昭信檢驗科技股份有限公司函附濫
      用藥物檢體檢驗報告（見前揭偵查卷第77至82頁、第200
      至213 頁）及上開判決書在卷可稽；而被告又供稱共犯辛○○因未施用安非他命，不知道安非他命之市價行情，故
      所竊得之安非他命係交予伊，伊再給辛○○2 、3 千元等
      語（見前揭偵查卷第135 至138 頁），共犯辛○○則均供
      稱係受被告指使始竊取贓物庫內2 包贓物袋等語（見前揭
      偵查卷第179 至181 頁、第270 至274 頁、本院94年5 月
      31日審理筆錄），則由是以觀，共犯辛○○既未施用安非
      他命，亦不知悉安非他命之行情，原先應無竊取安非他命
      之動機，自當係受被告指使始為竊行，顯見縱使如附表一
      所示之物件有部分係由共犯辛○○竊取後交予被告，亦係
      與被告共謀所為，被告當應共負竊盜之責，其餘部分既為
      被告獨自竊取，當自負竊盜之責，自不待言。從而，如附
      表一所示之物件，均係由被告自行或與共犯辛○○共謀共
      同竊取一節，足堪認定。
    3.又就販賣第二級毒品安非他命予證人戊○○、子○○一節
      ，被告雖於本院審理時辯稱僅曾將取得之安非他命贈送予
      該2 人施用，並未收錢云云。然查：
    (1)被告於93年12月3 日、93年12月8 日警詢、警詢時自書之
      自白書及檢察官偵訊時（見93年偵字第18746 號偵查卷第
      116 至118 、第123 至124 頁、第126 至127 頁、第129
      至13 1頁、第132 至133 頁、第135 至138 頁），即已坦
      認確曾於93年8 至10月間，將上開取得之安非他命，分別
      販賣予證人戊○○、子○○一情，該等自白係出於任意性
      所為，業如前述，且參諸被告前即曾因販賣第二級毒品安
      非他命犯行，為法院判處有期徒刑3 年，緩刑5 年，自當
      深知販賣毒品之罪責頗重，若其確無販賣第二級毒品安非
      他命之犯行，絕無可能設詞虛構而自陷重罪，是其自白有
      販賣第二級毒品安非他命與證人戊○○、子○○洵為可採
      。
    (2)而被告於93年9 月間，在證人戊○○經營、位於桃園縣龍
      潭鄉○○○街52號之「金芭比遊樂場」內，向證人戊○○
      及其女友證人甲○○兜售第二級毒品安非他命，證人戊○○、甲○○乃各以1 萬元之價格向被告購得第二級毒品安
      非他命共約20餘公克；被告另於93年9 月底，與證人子○○相約在桃園縣龍潭鄉凌雲國中後方，證人子○○以2 萬
      5 千元之價格向被告購得安非他命約40公克，惟證人子○○僅支付1 萬5 千元，尚餘1 萬元未付等情，業據證人戊○○及甲○○於警詢、檢察官訊問及本院審理時（見94年
      偵字第4788號偵查卷第16至27頁、第30至33頁、93年偵字
      第18746 號偵查卷第345 至347 頁、第342 至344 頁、本
      院94年7 月26日審理筆錄第1 至10頁、本院94年8 月29日
      審理筆錄第3 至10頁）、證人子○○於警詢及本院審理時
      （見94年偵字第47 88 號偵查卷第34至38頁、本院94年7
      月26日審理筆錄第11至16頁）為明確且前後一致之指述。
    (3)被告雖辯稱係因其供出證人戊○○、子○○有販賣毒品之
      情而遭該2 人蓄意誤陷云云，然觀諸證人戊○○、子○○
      於94年2 月4 日、94年2 月15日為警拘提到案之初次警詢
      時，被告早已於93年12月3 日自白有販賣安非他命予證人
      戊○○、子○○之情，且由證人戊○○警詢筆錄之內容以
      觀，因證人戊○○為警拘提時遭查扣安非他命等物，員警
      詢問其係向何人購買，證人戊○○乃隨即答稱有向被告所
      購買，嗣後員警始告以被告稱有與其共同販賣是否屬實等
      語，非於一開始詢問時即告知證人戊○○被告指控之情，
      而證人子○○之警詢過程亦同；則證人戊○○、子○○事
      前應無知悉被告有指控其等販毒之情事，於警詢之初即指
      稱被告有上開販賣第二級毒品安非他命之犯行，其等於上
      開陳述時應尚無設詞誣陷被告之動機；況證人甲○○與被
      告素無嫌隙，被告亦未曾指稱證人甲○○有販毒之事，且
      證人戊○○係於94年2 月3 日下午5 時40分許，在前揭「
      金芭比遊戲場」內為警拘提到案，而證人甲○○則係於94
      年2 月3 日晚間7 時30分許，在新竹縣關西鎮○○路105-
      5 號「280 遊戲場」內為警拘提到案，2 人雖為男女朋友
      關係，然係在不同時間、地點先後遭拘提到案，而2 人先
      後警詢時之指述又互核相符，益徵其等證言足堪採憑。
    (4)又查扣案之電子秤1 台，經送請行政院衛生署管制藥品管
      理局檢驗檢出含有安非他命成分，有該局檢驗成績書1 紙
      在卷可稽（見本院審理卷一）；復徵諸證人庚○○、劉俊
      堯及共犯辛○○（以證人身份詰問）於檢察官訊問時均證
      稱曾見被告多次於替代役男宿舍內之床上，以磅秤、分裝
      待、湯匙等工具，將大包之安非他命分裝成許多小包之行
      為等語（見92年偵字第18746 號偵查卷第273 頁），顯見
      被告確有以電子秤秤重、分裝安非他命之情形甚明；況就
      該電子秤之來源，被告前後說詞反覆不一，先係稱戊○○
      因怕臨檢危險拿至被告宿舍託伊保管云云，忽又稱係自贓
      物袋內取得云云，嗣又改稱係伊所有，然觀諸附表一、二
      贓物庫所遺失之物件內並無包括電子秤，證人戊○○又豈
      有可能甘冒途中恐遭查獲之危險將有毒品反應之電子秤拿
      至被告宿舍後，復以恐遭路上臨檢查獲而託被告保管？被
      告前開閃爍之詞，更顯其事後推託卸責之情。
    (5)是由上開證人戊○○、子○○、甲○○之指述，及證人庚○○、劉俊堯、共犯辛○○之證述，輔以扣案之含安非他
      命之電子秤1 台以觀，被告曾於上開時、地以上開價格、
      數量交付安非他命予證人戊○○、子○○之情，足堪認定
      ；而查安非他命為查禁之第二級毒品，毒品交易市場上價
      值不斐，被告又自身有施用安非他命之情形，甚而前曾因
      販賣安非他命之行為遭法院判處徒刑，業如前述，理應熟
      知安非他命於毒品交易市場之價格，及交付他人安非他命
      有遭查緝而獲判重刑之高度風險，被告與證人戊○○僅係
      於戊○○經營之遊戲場內認識，與證人子○○則僅係於93
      年9 月間甫經乙○○介紹而認識，此為被告所自承，顯見
      被告與其等均無何特殊、深厚之情誼，若非有利可圖，豈
      有可能承擔重刑風險而贈與其等施用？況被告係經由上開
      方式竊得安非他命，本係「無本生意」，其以上開價格交
      付安非他命與他人，自當係基於營利之意圖甚明。
    (6)至證人戊○○、甲○○、子○○所指述向被告購買安非他
      命之次數、重量、金額，雖與被告上開所自白之內容未能
      符合，甚而被告上開所自白之內容其販賣安非他命之次數
      、重量、金額均較證人等所指述者為多；然觀諸證人戊○○、子○○亦有遭員警蒐證販毒情事，而被告所自白販賣
      安非他命予其等之次數、重量、金額均與一般購買毒品僅
      供自行施用之人相去甚遠，證人戊○○、子○○否認有購
      買被告所述其餘次數、數量、金額之安非他命，亦無法排
      除係出於恐遭追究販毒嫌疑之舉；反觀被告所為上開自白
      ，同亦可能係出於恐遭追究其將竊得之其餘安非他命多次
      販賣、兜售安非他命予其他人等之考量。是以，受上開多
      方因素交互之影響下，縱被告自白內容就販賣安非他命之
      次數、重量、金額與證人等所述有所不符，然就曾販賣安
      非他命與證人戊○○、子○○一節相互合致，自當可採，
      不得僅以被告與證人等所述內容細節有所出入，即無視於
      上開因素之影響，遽以否定該等積極證據所徵顯之事實（
      否則）。至於被告上開自白其餘販賣安非他命之次數內容
      ，因為證人等所否認，且無其他積極證據顯可資佐證，依
      罪疑惟輕之法則，自當依證人等所述之次數內容為有利被
      告之認定。
    (7)從而，被告確係基於營利之意圖，於上開時、地販賣如前
      揭所示重量、金額之安非他命予證人戊○○及甲○○、子
      ○○各1次之事實，已臻明確，足堪認定。
    (8)至被告雖又辯稱僅係將安非他命贈送予證人戊○○、子○○施用，且證人子○○部分係被告至子○○家中或其乙○○家請其施用，每次給子○○施用數量約1 兩，一兩市價
      約3 萬5 千元左右云云（見本院94年7 月26日審理筆錄第
      16至17頁），並請求傳訊證人乙○○、壬○○欲實其說。
      然查安非他命為查禁之毒品，於毒品交易市場內價格不斐
      ，幾公克之安非他命即要價數千元不等，被告既自身有施
      用安非他命之惡習，與證人戊○○、子○○又無何特殊交
      情，何有可能如其所辯將價值昂貴達數萬元、數量頗多之
      安非他命贈送予其等施用？甚而送至證人子○○所在處供
      其施用？既係贈送其等施用，又何需事先以電子秤秤重、
      分裝？被告所辯實難採信。而證人乙○○、壬○○經本院
      傳訊詰問後，證人壬○○證稱：曾與被告一同至金芭比遊
      戲場，曾聽被告稱有取安非他命分與戊○○施用等語（見
      本院94年7 月26日審理筆錄第17至21頁），證人乙○○則
      證稱：雖有介紹被告與子○○認識，然不清楚被告與子○○之後有無毒品交易等語（見本院94年10月3 日審理筆錄
      第1 至6 頁）；是證人壬○○僅係聽聞被告所述並未親見
      ，被告至金芭比遊戲場又非必偕同證人壬○○前往，自無
      法證明被告所辯之情，則其等所為證言均無從為被告有利
      之認定
（三）事實欄（三）之犯行：
      被告就此部分犯行坦承不諱，核與證人唐夫榮於警詢及檢
      察官偵訊之陳述（見偵查卷第289 至295 頁、第302 至30
      4 頁）大致相符，且證人唐夫榮亦確有多次施用安非他命
      之前科紀錄，有唐夫榮之臺灣高等法院被告前案紀錄表在
      卷可稽，是被告此部分之犯行亦足堪認定。
二、論罪科刑
（一）事實欄（一）之部分
    1.按電信法第56條第1 項之罪，以意圖為自己或第三人不法
      之利益，使用有線、無線或其他電磁方式，盜接或盜用他
      人電信設備通信者為要件，係屬為處罰詐得免繳電信通信
      費用之不法利益規定，乃刑法詐欺得利罪之特別法，自毋
      庸再論以刑法詐欺得利罪。次按本罪構成要件所稱以有線
      、無線或其他電磁方式，盜接或盜用他人電信設備通信者
      ，並不限於以盜拷他人行動電話之序號、內碼等資料於自
      己之手機內，為盜用之唯一方式，其他諸如：利用他人住
      宅內之有線電話，盜打他人電話為通信行為；或在住宅外
      之電話接線箱內，盜接他人之有線電話線路，以自己之電
      話機盜打他人電話為通信行為；或意圖為自己不法之所有
      ，竊取他人之行動電話手機，進而為盜打通信之行為；或
      僅以使用竊盜之意思，擅取他人之行動電話手機為盜打通
      信之行為等，不一而足，皆成立本罪（最高法院88年度台
      非字第43號判決、最高法院88年1 月19日88年度第1 次刑
      事庭會議決參照）。
    2.是核被告竊取上開公用之行動電話SIM 卡後，予以盜打之
      行為，係犯貪污治罪條例第4 條第1項 第1 款之依法令從
      事公務之人員，竊取公用財物罪，及電信法第56條第1 項
      之意圖為自己不法之利益，使用無線方式，盜用他人電信
      設備通信罪。檢察官認被告此部分另犯刑法第339 條第1
      項之詐欺取財罪，容有未洽。
    3.又被告多次盜用該SIM 卡以通信之行為，時間緊接，所犯
      構成要件相同之罪名，顯係基於概括之犯意而反覆為之，
      為連續犯，應依刑法第56條規定論以一罪，並加重其刑。
    4.被告以竊取公用財物為手段，以達其盜用該電信設備之目
      的，有方法結果之牽連關係，應依刑法第55條規定從一重
      之盜用公用財物罪論處。
    5.至被告雖主張已符合自首之減刑要件云云。然按自首以在
      犯罪未發覺前，自行向該管有偵查犯罪職權之公務員申告
      其犯罪事實，而接受法律裁判為要件，其自首之方式係用
      語言或書面、自行或託人代行，固無限制，然託人以語言
      代行自首者，必須委託人有委託他人代行自首之意思，受
      託人亦有代行自首之事實，方屬相當；次按政風機構依政
      風機構人員設置條例第5 條第3 款之規定，政風機構掌理
      關於該機關員工貪不法之預防，發掘及處理檢舉事項，
      政風機構受理檢舉案件涉有刑責者，應移送檢察機關或司
      法調查機關依法處理，同條例施行細則第6 條第3 款第3
      目亦訂有明文，則政風機構所屬之政風人員應非有偵查犯
      罪職務之公務員。查被告竊取該行動電話後予以撥打盜用
      ，而於93年5 月21日證人林文正因該號碼電話費用遽增察
      覺有異，詢問被告遭否認，乃旋調閱通聯紀錄確認為被告
      所盜用，被告後承認為其所盜用，證人林文正遂偕同桃園
      檢察署政風室主任向桃園檢察署檢察長報告，於93年5 月
      27 日 接受桃園檢察署政風室之詢問並製作談訪紀要，後
      予以行政懲處，被告並於93年6 月間自動繳清盜打費用；
      嗣於93年11月25日檢察官訊問時，被告乃自白犯行等情，
      業據證人林文正證述明確（見本院94年5 月31日審理筆錄
      ），並有該行動電話之通聯紀錄（顯示製作日期為93年5
      月21日）、93年5 月27日桃園檢察署政風室談訪紀要（見
      93年偵字第18746 號偵查卷第91至94頁）、93年11月25日
      檢察官訊問筆錄（見前揭偵查卷3 至8 頁）在卷可稽，是
      被告於證人林文正初次詢問時予以否認犯行，嗣後雖向證
      人林文正承認犯行，並接受桃園檢察署政風室人員製作談
      訪紀要承認犯行，惟政風機構所屬之政風人員並非有偵查
      犯罪職務之公務員，業如前述，況其向證人林文正或政風
      人員所為陳述，由內容觀察亦僅係單純承認該行為，顯無
      任何委託其代行自首之意思，而證人林文正及桃園檢察署
      政風室主任亦僅係基於職務責任關係而向桃園檢察署檢察
      長報告上開情事，亦非受託表達被告自首之行為；又被告
      於承認上開事實後僅遭受行政懲處，迄至93年11月間因遭
      查獲毒品情事，始於93年11月25日遭檢察官傳訊時經訊問
      後陳述盜用上開SIM 卡之犯行，是自93年5 月間迄至同年
      11月間，被告於受行政懲處而未遭司法追訴後，歷時近6
      個月，均無何行為顯示有接受司法裁判之意思，則揆諸前
      述，被告尚不符合刑法第62條前段之自首要件甚明。
    4.惟查被告於93年11月25日檢察官訊問時即坦承上開犯行，
      並已於93年6 月間自動繳清盜打費用，則應已符合貪污治
      罪條例第8 條第2 款前段之自白減刑規定。
    5.又被告竊取公用之SIM 卡，而安插於自身行動電話盜用電
      信設備通信，因而犯貪污治罪條例第4 條之罪，衡之其情
      節尚屬輕微，且其所因此獲得之不正利益未超過1 萬元，
      爰依同條例第12條第1 項之規定遞予減輕其刑。
    6.是被告所犯貪污治罪條例第4 條第1 項第1 款之罪，其法
      定刑為無期徒刑部分，依刑法第65條第2 項規定，減輕之
      ，並均應依法遞減之。
（二）事實欄（二）之部分
    1.按海洛因及安非他命分別係毒品危害防制條例第2 條第2
      項第1 款、第2 款之第一級、第二級毒品。核被告事實欄
      （二）竊取如附表一所示之物件而持有之所為，係犯刑法
      第320 條第1 項之竊盜罪、毒品危害防制條例第11條第1
      項之持有第一級毒品海洛因罪；其販賣第二級毒品安非他
      命之所為，則係犯毒品危害防制條例第4 條第2 項之販賣
      第二級毒品安非他命罪。
    2.被告竊盜附表一所示之部分物件，係與共犯鄒政基於共謀
      而推由共犯辛○○為之，應論以共謀共同正犯。
    3.被告竊取附表一所示物件後持有第二級毒品安非他命之低
      度行為，為嗣後販賣第二級毒品安非他命之高度行為所吸
      收，不另論罪。
    4.被告多次竊盜犯行及2 次販賣第二級毒品安非他命之犯行
      ，時間均各自緊接，所犯構成要件相同之罪名，顯各係基
      於概括之犯意而為之，為連續犯，應依刑法第56條規定各
      論以一罪，而被告所犯販賣第二級毒品罪，法定刑為無期
      徒刑部分，依法不得加重，僅就其法定刑為7 年以上有期
      徒刑及併科罰金部分加重其刑。
    5.被告所犯上開連續竊盜罪與持有第一級毒品海洛因罪、連
      續竊盜罪與連續販賣第二級毒品安非他命罪間，均有方法
      結果之牽連關係，應依刑法第55條規定從較重之連續販賣
      第二級毒品罪論處。
    6.查被告雖於93年11月4 日、同年11月25日即遭查獲施用第
      二級毒品之犯行，並經檢察官詢問有無竊取贓物庫內物件
      等事項，審之當時偵查機關僅係就被告有施用第二級毒品
      安非他命、竊取贓物庫內毒品之犯行有所發覺，惟就被告
      有販賣第二級毒品安非他命犯行或有懷疑，然並無確切之
      根據，迄至被告於93年12月3 日警詢時自白有販賣安非他
      命予證人戊○○、子○○時，始循線拘捕證人戊○○、子
      ○○到案而查知被告有販賣安非他命之犯行，是顯見被告
      於93年12月3 日自白販賣安非他命時，其該部分犯行尚屬
      未遭偵查機關發覺，被告雖事後又飾詞否認犯行，仍無礙
      於其自首之認定，是被告此部分犯行，爰依刑法第62條前
      段減輕其刑。
    7.是被告販賣第二級毒品之犯行，其法定刑為無期徒刑部分
      ，依刑法第65條第2 項規定減輕之，其法定刑為7 年以上
      有期徒刑及併科罰金部分則應依法先加重後減輕其刑。
    8.至按犯販賣毒品之罪，供出毒品來源因而破獲者，依毒品
      危害防制條例第17條之規定，僅得減輕其刑，而非必須減
      輕，法院仍有自由裁酌是否減輕其刑之職權；而毒品危害
      防制條例第17條關於減輕其刑之規定，其立法目的，在利
      用減刑之寬典，鼓勵運輸、販賣、吸用或持有毒品之行為
      人，供出毒品之來源，藉以擴大防制毒品之成效，使煙毒
      易於斷絕，故凡觸犯該條所列舉之罪者，據實指陳其毒品
      由來之人或地，並因而破案查獲者，即符合該條得減輕其
      刑之規定，至其所供毒品由來之人，與之是否具有共犯關
      係，固非所問。查被告雖以供出部分毒品來源為共犯辛○○，並因而查獲共犯辛○○，並經本院判決有罪確定，已
      符合該條項之減刑要件，然本件被告毒品來源，除與共犯
      辛○○共同竊取者外，其餘則係被告自行竊取，共犯辛○○亦係受被告指使始進而與被告共同為之，業如前述，本
      院斟酌於此，並考量前揭減刑規定之立法目的，被告供出
      共犯辛○○之舉並無益於達成上開目的，爰不予減輕其刑
      ，附此敘明。
（三）事實欄（三）之部分
    1.查安非他命及其衍生之鹽類及製劑，早經行政院衛生署於
      75年7 月11日以衛署藥字第597627號公告禁止使用，係藥
      事法第22條第1 款之禁藥。核被告連續轉讓安非他命之行
      為，係犯藥事法第83條第1項明知禁藥而轉讓罪。
    2.檢察官雖認被告此部分所犯係毒品危害防制條例第8 條第
      2 項之轉讓第二級毒品罪云云，然按安非他命為經中央衛
      生主管機關明令公告禁止製造、調劑、輸入、輸出、販賣
      或陳列之毒害藥品，為禁藥，而藥事法第83條第1 項係於
      93年4 月21日修正公布（本件被告行為前），同年月23日
      施行，相較毒品危害防制條例為後法；其轉讓安非他命之
      法定刑為「7 年以下有期徒刑，得併科新台幣500 萬元以
      下罰金」，較毒品危害防制條例第8 條第2 項法定刑為「
      6 月以上5 年以下有期徒刑，得併科新台幣70萬元以下罰
      金」為重，且毒品之範圍尚包括影響精神物質與其製品，
      而藥事之管理，亦非僅止於藥品之管理。又毒品未必係經
      公告之禁藥，禁藥亦未必為毒品。毒品危害防制條例與藥
      事法二者，並無必然之特別法與普通法關係。故除非轉讓
      之安非他命達毒品危害防制條例第8 條第6 項之一定數量
      ，經依法加重後之法定刑較藥事法第83條第1 項之法定刑
      為重之情形外，因藥事法第83條第1 項為後法，且為重法
      ，自應優先適用藥事法處罰。檢察官漏未斟酌此點而論以
      毒品危害防制條例第8 條第2 項之罪，尚有未洽，惟其基
      本事實同一，本院自應予審理，並變更其起訴法條。
    3.又被告連續轉讓禁藥安非他命2 次予證人唐夫榮之犯行，
      時間緊接，所犯構成要件相同之罪名，顯係基於概括之犯
      意而為之，為連續犯，應依刑法第56條規定論以一罪，並
      加重其刑。
（四）被告所犯上開貪污治罪條例第4 條第1 項第1 款之竊取公
      用財物罪、連續販賣第二級毒品安非他命罪、連續轉讓禁
      藥罪，犯意各別，行為互殊，應予分論併罰。
（五）爰審酌被告身為替代役男，至桃園檢察署服役，本應盡忠
      職守，為國家服務，卻竊取公用物品持為己用，又趁機竊
      取贓物庫內毒品等物件，造司法審判嚴重之延誤，所生危
      害極為鉅大，竊取毒品後持以販賣，毒害社會，且前曾即
      因販賣毒品而為法院判處有期徒刑3 年，當係明知販賣毒
      品之重責卻仍無視法紀再為本件，其所為犯行當顯非出於
      年少無知，惡性不輕，而經該等偵、審之教訓，卻仍未悔
      改，犯後雖一度坦承，卻於審判時飾詞狡辯、企圖卸責，
      未見悔悟等一切情狀，就其所犯各罪，各量處如主文所示
      之刑，併定其應執行刑。至檢察官雖對被告求處有期徒刑
      15年，惟本院審酌上開各情狀，及被自首、自白部分犯行
      等情，認以量處如主文所示之刑足資懲儆，併予敘明。
（六）沒收：扣案之電子秤1 台，為被告所有供其犯罪所用之物
      ，業如前述，應依毒品危害防制條例第19條第1 項規定沒
      收之；而被告因販賣安非他命之所得共計3 萬5 千元，亦
      應依上開條項沒收，如全部或一部不能沒收時，則以其財
      產抵償之。至於93年11月4 日在被告寢室內查獲之第二級
      毒品安非他命1 包（毛重5.5 公克）、塑膠吸管1 支；於
      同月25日19時40分許，於被告之寢室內查獲第二級毒品安
      非他命1 包（毛重6.552 公克）、吸食器1 組，於被告停
      放在宿舍旁之車牌ＭＫ─3252號自小客車內，查獲之第二
      級毒品安非他命1 包（毛重2. 438公克），被告均供稱係
      供其自己施用之物，亦無證據顯示與本件被告販賣第二級
      毒品之犯行有何關聯，且被告施用安非他命之犯行業已為
      本院判處有期徒刑6 月確定，並就上開物件宣告沒收銷燬
      、沒收，尚非屬本案查獲之毒品、工具，自無從宣告沒收
      銷燬、沒收。
（七）不另為無罪諭知部分：
    1.檢察官另以被告有竊取如附表二所示之物件，且於販賣證
      人戊○○安非他命同時，並有轉讓第三級毒品K 他命2 瓶
      之犯行云云。然此部分為被告自始堅決否認，辯稱係共犯
      辛○○販賣予證人戊○○等語，經查：
    (1)檢察官認被告涉犯此部分犯行，無非係以證人戊○○之指
      述、共犯辛○○之供述及贓物庫確有失竊如附表二所示之
      物件為論據。
    (2)然查證人戊○○就此節證稱：係因向被告購買安非他命，
      而被告乃附贈K 他命2 瓶，係由被告當場交付，不認識辛○○云云；共犯辛○○則以證人身份接受詰問證稱：係伊
      幫被告將2 瓶K 他命交與戊○○，那天在遊戲場時，被告
      叫伊下午幫忙拿東西去給戊○○，伊說伊不認識戊○○，
      被告說沒關係，戊○○會來接伊，下午伊請假過去，後來
      找不到路，是陳哥出來接我，被告有叫伊向戊○○收錢，
      但戊○○說晚上在與被告算云云。查共犯辛○○交付K 他
      命之行為，姑不論是否為其自行販售予證人戊○○，抑或
      被告託其轉交，其行為均足以構成販賣、轉讓第三級毒品
      之罪責，衡諸常情，共犯辛○○若果無上開交付K 他命之
      行為，應無理由為上開自陷己罪之陳述，是共犯辛○○供
      稱係伊交付K 他命2 瓶予證人戊○○一節，應較可採信；
      再由共犯辛○○所述交付K 他命之情形，交付過程尚有因
      共犯辛○○找不到路而請證人戊○○面接之情形，證人戊○○理應印象深刻，應不至於在相隔僅數月而為警拘捕到
      案、檢察官訊問時完全遺忘，於提示共犯辛○○相片時供
      稱沒看過、不認識云云，且就交付K 他命是否需給付金錢
      ，抑或贈送一節，證人戊○○所述亦與共犯辛○○之供述
      不相符合，而證人戊○○係因為警拘捕時另遭查獲第三級
      毒品K 他命，經警詢問後始供稱係因向被告購買安非他命
      而附贈，亦恐有因其不欲另行供出其他販毒者而一概推歸
      被告之可能性存在；再者，共犯辛○○究係自己竊取附表
      二所示之物件而基於自己圖利而販賣K 他命，抑或受被告
      指示而販賣K 他命，亦僅有共犯辛○○單獨之指述，且其
      指述亦無法排除係出於為己脫罪而指述之危險。至於證人
      子○○雖證稱被告曾持K 他命與搖頭丸向其兜售云云，然
      亦無從據以推論被告有另向證人戊○○轉讓K 他命之事實
      。
    (3)是以，證人戊○○、共犯辛○○就交付K 他命之過程、價
      格之重要事項，所為證述有所出入，又亦無法排除證人戊○○、共犯辛○○基於前揭考量而為不實證述之危險，而
      證人子○○之證述亦無法推論被告有轉讓K 他命予證人戊○○之事實，此外亦查無其他積極證據足資為證，此部分
      應仍有理之懷疑存在，本應為無罪之諭知，然檢察官認此
      部分與前揭竊盜、販賣第二級毒品安非他命之犯行，分別
      有連續犯、想像競合犯之裁判上一罪關係，爰不另為無罪
      之諭知。
    2.又檢察官另併指被告除有前揭販賣安非他命之犯行外，並
      在同時期於「金芭比遊戲場」內，有向遊戲廠內把玩之客
      人販售安非他命之犯行，然查此部分僅有證人戊○○於偵
      查中之泛泛指述，又未具體指明被告販售安非他命之時間
      、對象、數量、金額等情，且無其他具體證據足資佐證，
      是此部分亦本應為無罪之諭知，然檢察官認此部分與被告
      前揭販賣第二級毒品之犯行有連續犯之裁判上一罪之關係
      ，爰不另為無罪之諭知。
三、據上論斷，應依刑事訴訟第299 條第1 項前段、第300 條，
    電信法第56條第1 項，貪污治罪條例第4 條第1 項第1 款、
    第8 條第1 項、第12條第1 項，毒品危害防制條例第4 條第
    2 項、第11條第1 項、第19條第1 項，藥事法第83條第1 項
    ，刑法第11條、第28條、第56條、第320 條第1 項、第55條
    、第51條第5 款，罰金罰鍰提高標準條例第1 條前段，判決
    如主文。
本案經檢察官張啟聰到庭執行職務。
中    華    民    國    95    年    4    月    4    日
                  刑事第十二庭  審判長法  官  游紅桃
                                      法  官  黃永定
                                      法  官  陳雪玉
以上正本證明與原本無異。
如不服本判決，應於判決送達後10日內向本院提出上訴狀（應附
繕本），上訴於臺灣高等法院。
                                      書記官  戴育萍
中    華    民    國    95    年    4     月    6     日
附錄論罪法條全文
電信法第56條
意圖為自己或第三人不法之利益，以有線、無線或其他電磁方式
，盜接或盜用他人電信設備通信者，處5 年以下有期徒刑，得併
科新台幣150 萬元以下罰金。
意圖供自己或第三人盜接或盜用他人電信設備通信，而製造、變
造或輸入電信器材者，處1 年以上7 年以下有期徒刑，得併科新
台幣3 百萬元以下罰金。意圖供第三人盜接或盜用他人電信設備
通信，而販賣、轉讓、出租或出借電信器材者，亦同。
意圖供自己或第三人犯罪之用而持有前項之電信器材者，處 3 年
以下有期徒刑，得併科新台幣 50 萬元以下罰金。
第 1 項及第 2 項之未遂犯罰之。
貪污治罪條例第4條
有下列行為之一者，處無期徒刑或 10 年以上有期徒刑，得併科
新台幣 1 億元以下罰金：
  一  竊取或侵占公用或公有器材、財物者。
  二  藉勢或藉端勒索、勒徵、強占或強募財物者。
  三  建築或經辦公用工程或購辦公用器材、物品，浮報價額、
      數量、收取回扣或有其他舞弊情事者。
  四  以公用運輸工具裝運違禁物品或漏稅物品者。
  五  對於違背職務之行為，要求、期約或收受賄賂或其他不正
      利益者。
前項第 1 款至第 4 款之未遂犯罰之。
毒品危害防制條例第4條
製造、運輸、販賣第一級毒品者，處死刑或無期徒刑；處無期徒
刑者，得併科新臺幣 1 千萬元以下罰金。
製造、運輸、販賣第二級毒品者，處無期徒刑或 7 年以上有期徒
刑，得併科新臺幣 7 百萬元以下罰金。
製造、運輸、販賣第三級毒品者，處 5 年以上有期徒刑，得併科
新臺幣5 百萬元以下罰金。
製造、運輸、販賣第四級毒品者，處3 年以上10年以下有期徒刑
，得併科新臺幣3 百萬元以下罰金。
製造、運輸、販賣專供製造或施用毒品之器具者，處1 年以上7
年以下有期徒刑，得併科新臺幣1 百萬元以下罰金。
前五項之未遂犯罰之。
毒品危害防制條例第11條
持有第一級毒品者，處3 年以下有期徒刑、拘役或新臺幣5 萬元
以下罰金。
持有第二級毒品者，處2 年以下有期徒刑、拘役或新臺幣3 萬元
以下罰金。
持有專供製造或施用第一、二級毒品之器具者，處 1 年以下有期
徒刑、拘役或新臺幣 1 萬元以下罰金。
持有毒品達一定數量者，加重其刑至二分之一，其標準由行政院
定之。
藥事法第83條
明知為偽藥或禁藥，而販賣、供應、調劑、運送、寄藏、牙保、
轉讓或意圖販賣而陳列者，處7 年以下有期徒刑，得併科新臺幣
5 百萬元以下罰金。
以犯前項之罪為常業者，處2 年以上10年以下有期徒刑，得併科
新臺幣2 千5 百萬元以下罰金。
犯前二項之罪，因而致人於死者，處7 年以上有期徒刑，致重傷
者，處3 年以上12年以下有期徒刑。
因過失犯第1 項之罪者，處2 年以下有期徒刑、拘役或科新臺幣
30萬元以下罰金。
第 1 項及第 2 項之未遂犯罰之。
中華民國刑法第320條
(普通竊盜罪、竊佔罪)
意圖為自己或第三人不法之所有，而竊取他人之動產者，為竊盜
罪，處五年以下有期徒刑、拘役或五百元以下罰金。
意圖為自己或第三人不法之利益，而竊佔他人之不動產者，依前
項之規定處斷。
前二項之未遂犯罰之。
◎附表一：
┌──┬──────┬───┬──────┬───┬──────────┐
│編號│保管字號（案│被  告│ 物 品 名 稱│數量  │       備    註     │
│    │號）        │      │            │      │                    │
├──┼──────┼───┼──────┼───┼──────────┤
│1   │93年安保管字│歐清松│安非他命一包│36.8公│93/1/16入庫，3/11送 │
│    │第82號      │      │            │克    │驗，4/22回庫        │
│    │（93年偵字第│      ├──────┼───┤（經鑑驗毛重36.983公│
│    │2815號）    │      │安非他命一包│0.4公 │克）                │
│    │            │      │            │克    │                    │
├──┼──────┼───┼──────┼───┼──────────┤
│2   │93年安保管字│劉書瑋│安非他命    │25公克│93/4/5入庫，7/2送驗 │
│    │第362號     │      │            │      │，8/5回庫           │
│    │（93年偵字第│      │            │      │（經鑑驗毛重25.431公│
│    │8066號）    │      │            │      │克）                │
├──┼──────┼───┼──────┼───┼──────────┤
│3   │93年安保管字│癸○○│安非他命9包 │427.5 │93/3/19入庫，4/1送驗│
│    │第293號     │等    │            │公克  │，5/19回庫          │
│    │（93年偵字第│      │            │      │（經抽驗其中2 包，毛│
│    │4503號）    │      │            │      │重35.549、13.559公克│
│    │            │      │            │      │）                  │
├──┼──────┼───┼──────┼───┼──────────┤
│4   │93年安保管  │己○○│安非他命9包 │238.9 │93/7/7入庫，未送驗  │
│    │字第749號   │      │            │公克  │                    │
│    │（93年訴字第│      │            │      │                    │
│    │1601號）    │      │            │      │                    │
├──┼──────┼───┼──────┼───┼──────────┤
│5   │93年安保管字│黃立成│安非他命3包 │4.1公 │93/10/25入庫，未送驗│
│    │第1346號    │      │            │克    │，當日遺失          │
│    │（93年毒偵字│      │            │      │                    │
│    │第4581號）  │      │            │      │                    │
├──┼──────┼───┼──────┼───┼──────────┤
│6   │92年安保管  │游晉安│安非他命    │0.45公│92/9/4入庫，93/6/10 │
│    │字第588號   │      │            │克    │送驗，8/3回庫       │
│    │（93年訴字  │      │            │      │（經鑑驗毛重0.489 公│
│    │第859號 ）  │      │            │      │克）                │
├──┼──────┼───┼──────┼───┼──────────┤
│7   │92年安保管字│楊理舜│安非他命7包 │535.4 │92/11/7上訴，       │
│    │93號        │等    │            │公克  │93/10/11回庫        │
│    │（92年重訴字│      ├──────┼───┤（經鑑驗依序為毛重  │
│    │第32號）    │      │安非他命4包 │42.3公│549.88公克、49.3公克│
│    │            │      │            │克    │1652.36公克）       │
│    │            │      ├──────┼───┤                    │
│    │            │      │液態安非他命│1650公│                    │
│    │            │      │            │克    │                    │
├──┼──────┼───┼──────┼───┼──────────┤
│8   │92年保管字  │楊理舜│可卡因      │35.4公│同上                │
│    │第588 號    │等    │            │克    │（標示為可卡因者，經│
│    │（92年偵字第│      ├──────┼───┤鑑驗為海洛因，毛重35│
│    │2420號）    │      │香菸（含海洛│1枝   │.5.9公克 ）         │
│    │            │      │因）        │      │                    │
│    │            │      ├──────┼───┤                    │
│    │            │      │吸食器      │2組   │                    │
│    │            │      ├──────┼───┤                    │
│    │            │      │分裝袋      │1批   │                    │
│    │            │      ├──────┼───┤                    │
│    │            │      │行動電話（摩│1支   │                    │
│    │            │      │托羅拉）    │      │                    │
│    │            │      ├──────┼───┤                    │
│    │            │      │行動電話（  │1支   │                    │
│    │            │      │GD88型銀色）│      │                    │
│    │            │      ├──────┼───┤                    │
│    │            │      │錄音、影帶  │5捲   │                    │
└──┴──────┴───┴──────┴───┴──────────┘
◎附表二
┌──┬──────┬───┬──────┬───┬──────────┐
│編號│保管字號（案│被告  │物品名稱    │數量  │備註                │
│    │號）        │      │            │      │                    │
├──┼──────┼───┼──────┼───┼──────────┤
│1   │93年安保管  │丙○○│搖頭丸膠囊  │104顆 │93/9/23入庫，未送驗 │
│    │字第1184號  │      ├──────┼───┤                    │
│    │（93年度毒偵│      │綠色搖頭丸  │215顆 │                    │
│    │字第4581號）│      ├──────┼───┤                    │
│    │            │      │橘色搖頭丸  │143顆 │                    │
│    │            │      ├──────┼───┤                    │
│    │            │      │K他命3包    │80瓶  │                    │
│    │            │      ├──────┼───┤                    │
│    │            │      │K他命       │1瓶   │                    │
│    │            │      ├──────┼───┤                    │
│    │            │      │洗K他命配方 │4.7公 │                    │
│    │            │      │            │克    │                    │
└──┴──────┴───┴──────┴───┴──────────┘


司法院資訊處製作；財團法人民間司法改革基金會備份。
